【裁判字號】    95,易,1711
【裁判日期】    950721
【裁判案由】    竊盜
【裁判全文】
臺灣臺中地方法院刑事判決              95年度易字第1711號
公  訴  人  臺灣臺中地方法院檢察署檢察官
被      告  甲○○
上列被告因竊盜案件，經檢察官提起公訴（九十五年度偵字第一
三一二○號），被告於準備程序中就被訴事實為有罪之陳述，經
告以簡式審判之旨，並聽取意見後，本院合議庭裁定由受命法官
獨任進行簡式審判程序，判決如下：
    主    文
甲○○連續攜帶兇器竊盜未遂，累犯，處有期徒刑玖月。
    犯罪事實
一、甲○○前曾於民國九十二年間因違反動產擔保交易法案件，
    經本院以九十二年度易字第六○三號判處有期徒刑二月，緩
    刑二年，於九十二年四月二十六日確定，又於九十三年間因
    竊盜案件，經本院以九十三年度中簡字第二三○六號判處有
    期徒刑六月，於九十三年十一月十五日確定，前開緩刑宣告
    因而遭撤銷，二罪接續執行，於九十四年七月三十一日縮刑
    期滿執行完畢（起訴書誤載為九十四年六月六日執行完畢）
    。猶仍不知悔改，竟基於意圖為自己不法所有之概括犯意，
    連續為下列行為：
（一）於九十五年六月十四日上午十一時許，在臺中縣沙鹿鎮○○路四九三號前，竊取乙○○所有車牌號碼ACB-677號機
      車置物箱內之郵局存摺一本及印鑑一個；
（二）於同日上午十一時三十六分許，在臺中縣沙鹿鎮○○路四
      七八號前，竊取丁○○女兒所有而由丁○○持有置放於停
      在該處之車牌號碼J92-393號機車置物箱內的皮包一個，
      內有手機一支（起訴書漏載）、健保卡及現金新臺幣（下
      同）七百十元；
（三）於同日下午一時三十五分許，在臺中縣沙鹿鎮○○路三八
      八號前，竊取戊○○所有停放於該處之車牌號碼VTR-259
      號機車置物箱內皮包一個，內有身分證、駕照及行照各一
      張、健保卡三張、彰化商業銀行信用卡一張、郵局金融卡
      一張及現金一千零三十八元；
（四）於同日下午一時五十分許，攜帶所借得之客觀上足以對人
      之生命、身體構成威脅、可供兇器使用之鐵鎚一支，在臺
      中縣沙鹿鎮○○路三八五號對面，破壞己○○所有而停放
      於該處之車牌號碼6220─FP號自用小客車之車窗玻璃（毀
      損部分未據告訴），惟因車內無財物而未得逞，並將鐵鎚
      留於該車內。
    嗣因鍾建霆目擊甲○○竊取乙○○所有上開機車置物箱內物
    品之過程，並記下甲○○使用車輛之車號，而經警循線查獲
    ，並在甲○○身上扣得丁○○女兒所有之現金七百十元（已
    發還丁○○）及戊○○所有之現金三十八元（已發還戊○○
    ），且在臺中縣沙鹿鎮之鹿鳴公園垃圾桶內扣得戊○○所有
    之皮包一個、身分證、駕照及行照各一張、健保卡三張、彰
    化商業銀行信用卡一張、郵局金融卡一張（均已發還戊○○
    ）。
二、案經臺中縣警察局清水分局移送臺灣臺中地方法院檢察署檢
    察官偵查起訴。
    理    由
一、訊據被告甲○○對於上開犯罪事實業於本院審理時坦承不諱
    ，核與其於警詢時、偵查中供述相符，並經證人鍾建霆於警
    詢時證述明確，且有被害人乙○○、丁○○、戊○○、己○○於警詢時指述綦詳，復有贓物認領保管單二份、照片八張
    在卷可稽，又有鐵鎚一支扣案可證，綜上，被告自白與事實
    相符，其上揭四次竊盜之犯行，足堪認定。
二、被告行為後，刑法業於九十四年一月七日修正，於同年二月
    二日公布，並於九十五年七月一日施行。按行為後法律有變
    更者，適用行為時之法律，但行為後之法律有利於行為人者
    ，適用最有利於行為人之法律，修正後即現行刑法第二條第
    一項定有明文。又按比較新舊法，應就罪刑有關之共犯、未
    遂犯、想像競合犯、牽連犯、連續犯、結合犯，以及累犯加
    重、自首減輕暨其他法定加減原因（如身分加減）與加減例
    等一切情形，本於統一性及整體性原則，綜其全部罪刑之結
    果而為比較，此有最高法院九十五年五月二十三日第八次刑
    庭會議決議第一、（四）則可資參照。是：
（一）刑法第三百二十條第一項之普通竊盜罪，法定刑原為得科
      銀元五百元以下罰金，依修正後刑法施行法增訂第一條之
      一規定：「（第一項）中華民國九十四年一月七日刑法修
      正施行後，刑法分則編所定罰金之貨幣單位為新臺幣。（
      第二項）九十四年一月七日刑法修正時，刑法分則編未修
      正之條文定有罰金者，自九十四年一月七日刑法修正施行
      後，就其所定數額提高為三十倍。但七十二年六月二十六
      日至九十四年一月七日新增或修正之條文，就其所定數額
      提高為三倍」，及刑法第三十三條第五款修正為：「主刑
      之種類如下：五、罰金：新臺幣一千元以上，以百元計算
      之」等規定觀之，依修正後之法律，刑法第三百二十條第
      一項之普通竊盜罪所得科處之罰金刑最高額為新臺幣一萬
      五千元（五百元三十）、最低額為新臺幣一千元。然依
      被告行為時即修正前刑法第三十三條第五款規定之罰金最
      低額銀元一元計算，前開罰金刑之最高額為銀元五千元，
      最低額為銀元一元，若換算為新臺幣，最高額雖與新法同
      為新臺幣一萬五千元，然最低額僅為新臺幣三十元。因此
      ，比較上述修正前、後之刑罰法律，自應以被告行為時即
      修正前關於科處罰金刑之法律較有利於被告。
（二）又被告行為後，刑法第五十六條連續犯之規定，亦於九十
      四年一月七日修正公布刪除，並於九十五年七月一日施行
      ，是於新法修正施行後，被告於本案所為之四次竊盜犯行
      ，即須分論併罰。則被告之犯行，因行為後新法業已刪除
      連續犯之規定，此刪除雖非犯罪構成要件之變更，但顯已
      影響行為人刑罰之法律效果，自屬法律有變更，經比較新
      、舊法規定，修正後之規定對於被告較為不利，依刑法第
      二條第一項前段之規定，仍應適用較有利於被告之行為時
      法律即舊法論以連續犯。
（三）綜合上述各條文修正前、後之比較，揆諸前揭最高法院決
      議及修正後刑法第二條第一項前段、但書規定之「從舊從
      輕」原則，因被告所犯刑法第三百二十條第一項之普通竊
      盜罪部分，依修正前刑法第三十三條第五款規定，其法定
      得予科處之罰金刑最低額度較低，且依修正前刑法，被告
      所犯先後四次竊盜犯行應成立連續犯而從一重處斷，綜其
      全部罪刑之比較，自應一體適用被告行為時之法律，即修
      正前刑法之相關規定及原罰金罰鍰提高標準條例第二條規
      定，予以論處。
三、查被告行竊被害人己○○上開自用小客車時，所攜帶之鐵鎚
    一支，客觀上足以對人之生命、身體構成威脅，為兇器之一
    種。是核被告所為，係犯刑法第三百二十條第一項之普通竊
    盜罪、第三百二十一條第二項、第一項第三款之攜帶兇器竊
    盜未遂罪。被告先後四次竊盜之犯行，時間緊接，犯罪構成
    要件相同，顯係基於概括犯意反覆為之，為連續犯，應依修
    正前刑法第五十六條連續犯之規定論以連續攜帶兇器竊盜未
    遂一罪，並加重其刑。又被告行為後，刑法第二十五條、第
    二十六條關於未遂犯之規定，於九十四年二月二日修正公布
    ，並於九十五年七月一日施行，比較新、舊法結果，對於未
    遂犯之減輕並無差異，僅條、項有別及文字修正，則依修正
    後之刑法第二條第一項前段，自應適用行為時即修正前之刑
    法第二十六條前段之規定，是被告已著手於竊盜行為之實行
    而不遂，為未遂犯，應適用修正前之刑法第二十六條前段規
    定，按既遂犯之刑度減輕其刑。再被告前曾於九十二年間因
    違反動產擔保交易法案件，經本院以九十二年度易字第六○
    三號判處有期徒刑二月，緩刑二年，於九十二年四月二十六
    日確定，又於九十三年間因竊盜案件，經本院以九十三年度
    中簡字第二三○六號判處有期徒刑六月，於九十三年十一月
    十五日確定，前開緩刑宣告因而遭撤銷，二罪接續執行，於
    九十四年七月三十一日縮刑期滿執行完畢之事實，有臺灣高
    等法院被告前案紀錄表及臺灣臺中地方法院檢察署刑案資料
    查註紀錄表各一份在卷可參，其於五年內再故意犯本件有期
    徒刑以上之罪，不論依修正前之刑法第四十七條，或修正後
    之刑法第四十七條第一項之規定，均構成累犯，對被告而言
    ，並無有利或不利之情形，自不生新舊法比較之問題，應逕
    依修正前之刑法第四十七條規定，論以累犯，並遞加重其刑
    。被告之犯行，刑有加重減輕之事由，依刑法第七十一條第
    一項規定，應先加後減之。爰審酌被告前有竊盜前科，素行
    不佳，正值壯年，竟不思憑己身勞力賺取錢財，只圖不勞而
    獲，而犯本件四件竊盜犯行，造成被害人財物失竊之不便，
    惡性非輕，然念及被告坦承犯行，態度良好，尚有悔意等一
    切情狀，量處如主文所示之刑，以資懲儆。扣案之鐵鎚一支
    ，並非被告所有，業據被告陳明在卷，爰不為沒收之諭知，
    併此敘明。
據上論斷，應依刑事訴訟法第二百七十三條之一第一項、第二百
九十九條第一項前段，刑法第二條第一項、（修正前）第五十六
條、第三百二十一條第二項、第一項第三款、（修正前）第三十
三條第五款、（修正前）第二十六條前段、（修正前）第四十七
條，罰金罰鍰提高標準條例第一條前段，判決如主文。
本案經檢察官丙○○到庭執行職務
中    華    民    國    95    年    7     月    21    日
                刑事第十五庭    法  官  周瑞芬
上正本證明與原本無異。
如不服本判決，應於送達後十日內向本院提出上訴狀（須附繕本
），上訴於臺灣高等法院臺中分院。
中    華    民    國    95    年    7     月    21    日
                                書記官  何俞瑩
附錄本判決論罪科刑法條
刑法第三百二十條第一項：
  意圖為自己或第三人不法之所有，而竊取他人之動產者，為竊
  盜罪，處五年以下有期徒刑、拘役或五百元以下罰金。
刑法第三百二十一條：
  犯竊盜罪而有左列情形之一者，處六月以上、五年以下有期徒
  刑：
  一、於夜間侵入住宅或有人居住之建築物、船艦或隱匿其內而
      犯之者。
  二、毀越門扇、牆垣或其他安全設備而犯之者。
  三、攜帶兇器而犯之者。
  四、結夥三人以上而犯之者。
  五、乘火災、水災或其他災害之際而犯之者。
  六、在車站或埠頭而犯之者。
  前項之未遂犯罰之。


司法院資訊處製作；財團法人民間司法改革基金會備份。
